臺灣屏東地方法院刑事判決
111年度易字第197號
公  訴  人  臺灣屏東地方檢察署檢察官
被      告  杜旺修


上列被告因竊盜案件，經檢察官提起公訴（111年度偵字第2433
號），被告於本院準備程序進行時為有罪之陳述，經告以簡式審
判程序之旨，並聽取檢察官及被告之意見後，經本院合議庭裁定
由受命法官獨任改行簡式審判程序並判決如下：
    主  文
杜旺修犯踰越安全設備竊盜罪，處有期徒刑陸月，如易科罰金，
以新臺幣壹仟元折算壹日。
    事  實
一、杜旺修意圖為自己不法所有，基於竊盜犯意，於民國111年2
    月14日12時40分，騎乘車牌號碼000-0000號普通重型機車前
    往周卜雪娥所管理位在屏東縣○○鄉○○村○○路00○0號之「源益
    鑿井工程行」，趁無人注意之際，單獨翻越上開工程行電動
    柵門之安全設備進入後，徒手竊取該工程行地面上所堆放之
    生鏽H鋼鐵2支及圓形鑿井生鏽鐵2個（共值新臺幣【下同】6
    200元），得手後欲離去之際為警當場查獲，並扣得上開生
    鏽H鋼鐵2支及圓形鑿井生鏽鐵2個（均已發還周卜雪娥）。
二、案經屏東縣政府警察局屏東分局報告臺灣屏東地方檢察署檢
    察官偵查起訴。
    理  由
一、被告杜旺修所犯為非死刑、無期徒刑、最輕本刑為3年以上
    有期徒刑之罪，亦非高等法院管轄第一審案件者，且於訊問
    程序進行中，被告先就被訴事實為有罪之陳述，經告知被告
    簡式審判程序之旨，並聽取檢察官、被告之意見後，本院依
    刑事訴訟法第273條之1規定，裁定進行簡式審判程序，是本
    件之證據調查，依刑事訴訟法第273條之2及第159條第2項規
    定，不適用傳聞法則有關限制證據能力及證據調查之規定。
二、上開犯罪事實，業據被告於警詢、偵查及本院審理時均坦承
    不諱（見警卷第3-4頁，偵卷第33-34、65-66頁，本院卷第2
    8、36、38-39頁），核與證人即被害人周卜雪娥、證人杜青
    青於警詢時之證述相符（見警卷第5-7、8頁）。此外，並有
    屏東縣政府警察局屏東分局長治分駐所111年2月14日職務報
    告、屏東縣政府警察局屏東分局111年2月14日12時40分扣押
    筆錄暨扣押物品目錄表、認領單、車輛詳細資料報表各1份
    、蒐證照片6張（見警卷第2、17-18、20、23、25-27頁）等
    件在卷可稽。足認被告自白核與事實相符，其所為自白應可
    採信，是以本案事證已臻明確，被告犯行堪以認定，應予依
    法論科。
三、論罪科刑：
　㈠按刑法第321條第1項第2款之「門扇」專指門戶而言，而所謂
    「其他安全設備」，指門扇牆垣以外，依通常觀念足認防盜
    之一切設備而言，如門鎖、窗戶等（最高法院45年度台上字
    第1443號、55年度台上字第547號判決可資參照）。查被告
    於事實欄所示係以踰越被害人所管理之工程行電動柵門之方
    式，該電動柵門尚非隔絕建築物內外之出入大門，然依社會
    通常觀念應認有防盜之效用，故核屬踰越安全設備之行為，
    而竊取被害人所管領之生鏽H鋼鐵2支及圓形鑿井生鏽鐵2個
    。是核被告所為，係犯刑法第321條第1項第2款之踰越安全
    設備竊盜罪。
　㈡爰以行為人之責任為基礎，審酌被告於本案發生前有違反稅
    捐稽徵法、多次違反毒品危害防制條例及多次竊盜等案件之
    前科紀錄（本案不構成累犯），有臺灣高等法院被告前案紀
    錄表1份附卷可佐，素行非佳；且其正值壯年，不思勉力工
    作，依循正途賺取金錢，竟再次任意竊取他人財物，不僅損
    害被害人之財產法益，更危害社會治安，所為甚有不該；惟
    兼衡被告始終坦承認罪，犯後態度尚可；並考量被告所竊得
    之財物價值尚輕，且均已發還被害人，有上開贓物認領保管
    單1紙在卷可參，犯罪所造成之損害已有減輕；又被害人於
    警詢時表示：我不要對竊嫌杜旺修提出竊盜告訴等語（見警
    卷第7頁）；暨被告自陳：無業，因為我有口腔癌，有低收
    入補助，撿資源回收，未婚無子女，高中畢業之智識程度及
    家庭經濟生活狀況（見本院卷第39頁）等一切情狀，量處如
    主文所示之刑，並諭知易科罰金之折算標準。
四、沒收：
    按犯罪所得，屬於犯罪行為人者，沒收之；犯罪所得已實際
    合法發還被害人者，不予宣告沒收或追徵，刑法第38條之1
    第1項前段、第5項分別定有明文。查扣案之生鏽H鋼鐵2支及
    圓形鑿井生鏽鐵2個，均為被告之犯罪所得，已如前述，惟
    均已發還被害人，有上開贓物認領保管單在卷可參。是該等
    犯罪所得既已實際合法發還予被害人，故爰不予宣告沒收，
    附此敘明。
五、依刑事訴訟法第273條之1第1項、第299條第1項前段，判決
    如主文。
六、如不服本判決，得自收受送達之翌日起20日內向本院提出上
    訴狀（應附繕本），其未敘述上訴理由者，應於上訴期間屆
    滿後20日內補提理由書狀於本院，上訴於臺灣高等法院高雄
    分院。
本案經檢察官盧惠珍提起公訴，檢察官楊婉莉到庭執行職務。
中　　華　　民　　國　　111 　年　　5 　　月　　25　　日

                  刑事第五庭    法  官  沈婷勻


以上正本證明與原本無異。
如不服本判決應於收受判決後20日內向本院提出上訴書狀，並
應敘述具體理由；其未敘述上訴理由者，應於上訴期間屆滿後
20日內向本院補提理由書（均須按他造當事人之人數附繕本）
「切勿逕送上級法院」。
中　　華　　民　　國　　111 　年　　5 　　月　　25　　日
                                書記官  張語恬

附錄論罪科刑法條全文：
中華民國刑法第321條
犯前條第1項、第2項之罪而有下列情形之一者，處6月以上5年以
下有期徒刑，得併科50萬元以下罰金：
一、侵入住宅或有人居住之建築物、船艦或隱匿其內而犯之。
二、毀越門窗、牆垣或其他安全設備而犯之。
三、攜帶兇器而犯之。
四、結夥三人以上而犯之。
五、乘火災、水災或其他災害之際而犯之。
六、在車站、港埠、航空站或其他供水、陸、空公眾運輸之舟、
    車、航空機內而犯之。
前項之未遂犯罰之。